---
title: "Aula 3 - Introdução à biblioteca ggplot2"
in_header: \usepackage{graphicx, color, verbatim, fancyvrb, setspace, amsfonts, amsmath,amssymb}
output:
  html_document: default
  pdf_document: default
fig_caption: yes
---

```{r}
#Apagar todos os objetos da memoria
rm(list=ls())
```

#O que são a gramática dos gráficos?

Brevemente, a  gramática nos diz que um  gráfico
estatistico é um mapeamento a partir dos dados à atributos
estéticos (cores, formas e tamanhos) de objetos 
geométricos (pontos, linhas, barras) (Wickham, 2009).


#Componentes

1. Os dados **(data)** que voce quer visualizar e o conjunto de mapeamentos estéticos que descrevem como as variáveis
nos dados são mapeadas aos atributos estéticos que voce
pode perceber.

2. Objetos geométricos **(geoms)** que representam o que
voce na verdade ver nos graficos: pontos, linhas, poligonos,
etc .

3. **(stats)** para resumir os dados em muitas maneiras.
Por exemplo, contar observações para criar histogramas,
 **(stats)** é opcional mas muito util.
 
4. **(scales)** produz uma legenda ou eixo, o qual prove
 um mapeamento inverso para fazer possivel ler os dados
 originais atraves do grafico
 
5. Um sistema de coordenadas,  **(coord)**, descreve como
os dados são mapeados no plano de um grafico. Isto
tambem prove eixos e linhas de grid para ser possivel
ler no grafico. Normalmente, coordenadas cartesianas
são utilizadas, mas um numero de outras estão disponiveis,
incluindo coordenadas polares e projeções de mapa. 

6. Facetas **(facet)** descreve como quebrar os dados em 
subconjuntos e como mostra-los em pequenos e multiplos graficos.


#Iniciando com a funcao qplot

##Uso basico

```{r}
#Carregar biblioteca ggplot2

library(ggplot2)

#Conjunto de dados  - Diamantes
data(diamonds)

#Imprimir as primeiras 6 linhas
head(diamonds)

#Mostrar a estrutura do data.frame
str(diamonds)

#Grafico de dispersao quilates versus preco
qplot(carat, price, data = diamonds, xlab="quilates",
      ylab="preco")

#Grafico de dispersao quilates versus preco em escala 
#logaritmica para os dois eixos


qplot(log(carat), log(price), data = diamonds, xlab="quilates", ylab="preco", xlim=c(-2,2), ylim=c(5,10))

#Grafico de dispersao quilates versus volume (x * y * z)

qplot(carat, x*y*z, data = diamonds, xlab="quilates", ylab="volume" )

```

##Usando atributos estéticos: cores, formas e tamanhos

```{r}

#Grafico de dispersao quilates versus preco
#com cores diferentes para cada cor de diamante
qplot(log(carat), log(price), data = diamonds, colour = color)

#Grafico de dispersao quilates versus preco
#com formas diferentes para cada corte de diamante
qplot(log(carat), log(price), data = diamonds, shape = cut)

#Grafico de dispersao quilates versus preco
#tornando os pontos transparentes

qplot(carat, price, data = diamonds, alpha = I(1/10))
qplot(carat, price, data = diamonds, alpha = I(1/100))
qplot(carat, price, data = diamonds, alpha = I(1/200))


```


##Formas  geometricas  

1. geom = "point" produz pontos em um grafico de dispersão (default).
2. geom = "smooth" ajusta uma "curva alisada" aos dados.
3. geom = "boxplot" produz um box plot.
4. geom = "path" and geom = "line" produz lines entre os dados.
5. geom = "histogram"  produz histogramas
6. geom = "density" ajusta um estimador de densidade nao parametrico.
7. geom = "bar" ajusta um grafico de barras.

###Ajustando uma reta aos dados

```{r}
#Grafico de dispersao quilates versus preco
#com uma reta de regressao ajustadas
qplot(log(carat), log(price), data = diamonds, 
      geom = c("point", "smooth"), method="lm")

```



###Histograma

```{r}
#Ler os dados
tab21 = read.table("tabela2.1.txt", sep=";", dec=",", header = TRUE)

qplot(salario, data = tab21,  xlim=c(0,24),  binwidth = 4,  
      main = "Histograma para Salario da empresa MB", 
      xlab = "Salarios",  
      fill=I("red"), 
      col=I("black"))
```
###Grafico de barras

```{r}
#Frequencia Absoluta
qplot(reg_procedencia, data = tab21,   geom = c("bar"),  
      main = "Grafico de barras - Freq. Absoluta", 
      stat="identity",
      ylim = c(0,15),
      xlab = "Regiao de Procedencia",  
      fill=I("red"), 
      col=I("black"))
```





