---
title: "Aula 1"
in_header: \usepackage{graphicx, color, verbatim, fancyvrb, setspace, amsfonts, amsmath,amssymb}
output:
  html_document: default
  pdf_document: default
fig_caption: yes
---

#O que é R

R é um ambiente de programação de métodos estatísticos.  Derivado do software 
S,  pelo qual John Chambers venceu ACM Software Systems award. A desvantagem é que usando o R
pode requerir mudanças na forma como analisar, visualizar e manipular dados.
R é baseado em linhas de comandos.

O R base tem menos pacotes estatísticos inclusos em comparação com SPSS ou SAS, 
mas ele  é muito mais fácil de extendê-lo. 

Atulamente, existem disponiveis no website CRAN aproximadamente 10 000  pacotes 
(Revolutionanalytics, 2017)

#R como calculadora

```{r}

2 + 2 

5 - 10

3 * 2

80 / 100

2^10

sqrt(49)

1/ 0

sqrt(-1)

x = 3

y = 2

x + y

round(pi,6)

```

#Lendo dados 

##Arquivos .txt

A função ``read.table()''  é u uma das principais funções do R;
Importa dados para memoria RAM do computador.  Cuidado ao armazenar grande quantidade de dados!
Principais argumentos da função:  file, header, sep, row.names, nrows.

Exemplo arquivo: ``softdrin.txt''

```{r}
dados  = read.table(file = "softdrin.txt", header = TRUE)
head(dados)
```

##Arquivos .csv 

        
As funções : ``read.csv()'' e ``read.csv2()'' funcionam de forma similar a função  ``read.table()''; ``read.csv()'' considera a virgula como separador das colunas e o ponto como separador dos numeros decimais, ``read.csv2()'' considera o ponto e virgula como separador das colunas e a virgula como separador dos numeros decimais.

Exemplos:  Arquivos ``forestfires.csv'' and forestfires.csv2}

```{r}
dados_csv  = read.csv(file = "forestfires.csv", header = TRUE)
head(dados_csv)

dados_csv2  = read.csv2(file = "forestfires2.csv", header = TRUE)
head(dados_csv2)
```

**Obs:

``read.table()'' pode ler arquivos diretamente da internet

```{r}
fl2000<-read.table("http://faculty.washington.edu/tlumley/data/FLvote.dat", header=TRUE)
head(fl2000)
```

#Objetos

##Vetores

Conjunto de elementos do mesmo tipo (logical, numeric, integer, double character)

1. A forma mais simples de se criar um vetor é usar a  função de concatenação ``c()''.

```{r}
value.num  = c(3,4,2,6,20)

value.num

value.char = c("koala", "kangaroo")

value.char

value.logical = c(FALSE, FALSE, TRUE, TRUE)

value.logical
```

2. Segunda maneira de criar vetor no R: usando a  função ``scan''

```{r}
values = scan(text="
2
3
4
5"
)

values
```
3. Outra opção usando comando ``rep''

```{r}
rep(1,5)

rep(c(1,2),3)

rep(c(1,6),each=3)

rep(c(1,6),c(3,5))

```
4. Outra opção usando comando ``seq''

```{r}
seq(from=1,to=5)

seq(from=1, to=5, by=0.1)

seq(from=1, to=5, length=10)

rep(seq(from=1, to=5, length=10),each=2)


```
5. Outra opção usando comando ``:''

```{r}

1:5

c(1:5,10)


```


## Operações com Vetores

```{r}

x = 1:4

y = 5:8

x + y

2*x +1

x * y

x / y

log(x)

log(x,10)

sum(x)

mean(x)

prod(x)

var(x)

```

##Matriz

Conjunto de elementos dispostos em linhas e colunas, em que todos os elementos são do mesmo tipo

```{r}
mat.num  = matrix(c(1:16),4,4)

mat.num

mat.char = matrix(LETTERS[1:4],2,2)

mat.char


```

#Manipulando Matrizes


```{r}

#Criando nomes para as linhas de uma matriz

rownames(mat.num) = c("Sao Paulo", "Americana", "Piracicaba", "Madson" )

colnames(mat.num) = 1:4

mat.num

#Multiplicacao elemento a elemento

mat.num2 = diag(seq(10,40,by=10))

mat.num2

mat.num3 = mat.num * mat.num2

mat.num3

#Multiplicacao de Matrizes

iden = diag(4)

iden

mat.num%*%iden

#Acessando elementos das matrizes 

#Um elemento
mat.num[1,1]

#Linhas 
mat.num[1,]

#Colunas
mat.num[,3]

#Sub Matrizes

mat.num[c(1,3,4), c(2,1,4)]

mat.num[c(T,F,T,T), c(T,T,F,T)]

mat.num[-c(1,3,4), -c(2,1,4)]

```

#Data.frames

São Similares as matrizes no entanto permite que as colunas tenham diferentes tipos


```{r}

data(iris)

iris

iris$Sepal.Length

iris$Renato = TRUE

iris


```


#List

Generalização dos vetores no sentido que uma lista é uma coleção de objetos


```{r}
A = list(x = 1:4, y = matrix(1:4,2,2), w = dados, v = list(A=4,B=5))

A

A[[1]]

A[[4]]

A$x

A$y

B = list(s = 1:5, r = 2)

Q = c(A,B)

Q

```

